【裁判字號】    99,交抗,603
【裁判日期】    990226
【裁判案由】    違反道路交通管理處罰條例
【裁判全文】
臺灣高等法院交通事件裁定             99年度交抗字第603號
抗  告  人
即受處分人  甲○○
上列抗告人即受處分人因違反道路交通管理處罰條例案件，不服
臺灣板橋地方法院，中華民國99年1月11日所為裁定（98年度交
聲字第3647號），提起抗告，本院裁定如下：
    主  文
抗告駁回。
    理  由
一、原裁定意旨略以：抗告人即受處分人甲○○於民國98年8 月
    19日7時29分許，駕駛車號WZ-0685號自小客車沿臺北市○○
    ○路由北往南方向行駛，行經該路與林森南路61巷之有燈光
    號誌管制之交岔路口時，有闖紅燈（紅燈直行）之違規行為
    ，經警當場攔停並製作舉發違反道路交通管理事件通知單（
    下稱舉發通知單）予以舉發，嗣經交通部公路總局臺北區監
    理所認抗告人確有上開違規行為，於98年9 月21日製作北監
    自裁字第裁40-AEX977422號違反道路交通管理事件裁決書，
    以抗告人駕車行經有燈光號誌管制之交岔路口闖紅燈為由，
    裁處異議人罰鍰新臺幣（下同）2700元，並記違規點數3 點
    。然抗告人辯稱：伊當天行經該路口，是在黃燈時段進入路
    口，利用全紅時間（全部燈光號誌均為紅燈之時段）通過路
    口，並無闖紅燈之情形，警員騎機車從巷子出來，不屬同一
    車道，怎能於1、2秒間判定伊違規云云。抗告人不服裁決聲
    明異議，經查抗告人於上開時、地駕駛自小客車闖紅燈之違
    規事實明確，原處分機關之裁罰核無違誤，本件異議為無理
    由，應予駁回等語。
二、抗告意旨略以：警員郭明寬騎機車巡邏看見伊時，還能說出
    目睹綠燈已10秒鐘，蓋屬警員郭明寬個人之臆測，應請不同
    警員做測驗，勢必所報之秒數有所不同，原審僅聽取警員郭
    明寬臆測之詞，實難認信服，且警員郭明寬於原審審理時亦
    坦言所在位置，無法看見伊是否於黃燈時即進入路口，然伊
    確實係於黃燈時進入路口，並用全紅時段通過，其他在後之
    車輛於黃燈轉紅燈時停下，警員郭明寬所稱只見伊通過路口
    ，其他車輛均在等紅燈等情，與事實不符，又伊按道路限速
    50公里內行駛，毫無闖紅燈之僥倖心態，警員郭明寬亦證稱
    伊行駛速度不快，若依該黃燈秒數 (所測最多2秒)，須以時
    速100 公里以上，始能避免瓜田李下之嫌，路口燈號變換迅
    速，闖紅燈之違規行為稍縱即逝，伊安全守法並依速限行駛
    ，遭取締實為誤會，懇請鈞院予以定奪云云。
三、惟查：
  (一)按汽車駕駛人，行經有燈光號誌管制之交岔路口闖紅燈者，
    處1800元以上5400元以下罰鍰。又汽車駕駛人有違反道路交
    通管理處罰條例第53條情形者，除依原條款處罰鍰外，並記
    違規點數3 點。道路交通管理處罰條例第53條第1 項、第63
    條第1項第3款分別定有明文。次按被查獲之駕駛人或行為人
    為受處分人時，應於填記通知單後將通知聯交付該駕駛人或
    行為人簽名或蓋章收受之；拒絕簽章者，仍應將通知聯交付
    該駕駛人或行為人收受，並記明其事由及交付之時間；拒絕
    收受者，應告知其應到案時間及處所，並記明事由與告知事
    項，視為已收受。違反道路交通管理事件統一裁罰基準及處
    理細則第11條第1項第1款亦有明文。
  (二)本件抗告人於前揭時、地，駕駛車號WZ-0685 號自小客車沿
    臺北市○○○路由北往南方向行駛，行經該路與林森南路61
    巷之有燈光號誌管制之交岔路口時，為警攔停指稱其闖紅燈
    （紅燈直行）並製作舉發通知單進行舉發，抗告人當場拒絕
    簽章及收受該通知單之事實，為抗告人於原審訊問時所不爭
    執，且業經本件舉發警員郭明寬於原審到庭就當日所見抗告
    人違規情形為證述綦祥（見原審卷第27頁反面至28頁），並
    有臺北市政府警察局舉發違反道路交通管理事件通知單1紙
    在卷可稽，其交通違規事實堪已認定。參以舉發警員與抗告
    人並無嫌隙，實無甘冒觸犯偽證之罪責，故意構詞誣陷受處
    分人之必要，其所證內容，當足供法院憑以判斷、認定違規
    事實之存在，法院自無從在舉發警員到庭所證情節核無矛盾
    、齟齬暨違背經驗、論理法則之情況下，率將舉發警員之親
    身見聞排除於證據之外，即本院自得以證人可信之證詞據為
    認定違規事實。抗告人猶執陳詞稱指摘原裁定不當，惟抗告
    人未能舉證證明其之所述，其所述已無可採，且抗告人確係
    在紅燈時駕車行駛中被警員攔停，抗告人之違規事實明確，
    為卸責之詞，自不足採。
四、綜上，抗告人確有於前揭時地，駕駛自小客車闖紅燈之違規
    事實明確，原處分機關依道路交通管理處罰條例第53條第1
    項、第63條第1項第3款之規定，並參照違反道路交通管理事
    件統一裁罰基準表所定裁罰基準，裁處異議人罰鍰2700元並
    記違規點數3 點，核無違誤，抗告人對該處分聲明異議，原
    審以異議無理由，而以裁定予以駁回，經核其認事用法亦無
    不當。是本件抗告為無理由，應予駁回。
據上論結，應依道路交通管理處罰條例第89條，道路交通案件處
理辦法第26條，刑事訴訟法第412條，裁定如主文。
中    華    民    國    99    年    2     月    26    日
                  交通法庭    審判長法  官  許宗和
                                    法  官  潘進柳
                                    法  官  沈君玲
以上正本證明與原本無異。
不得再抗告。
                                    書記官  彭于瑛
中    華    民    國    99    年    3     月    1     日

司法院資訊處製作；財團法人民間司法改革基金會備份。
